【裁判字號】    89,軍上,34
【裁判日期】    890717
【裁判案由】    抗命等
【裁判全文】
臺灣高等法院高雄分院刑事判決                      八十九年度軍上字第三四號
    上  訴  人
    即  被  告  甲  ○
右上訴人因抗命等案件，不服國防部高等軍事法院高雄分院中華民國八十九年四月十
八日第二審判決（八十九年高判字第五三號，起訴案號：國防部南部地方軍事法院檢
察署八十八年平偵字第九三號），提起上訴，本院判決如左：
      主      文
上訴駁回。
      理      由
一、按軍事審判法第一百八十一條第五項規定，被告不服高等軍事法院宣告有期徒刑
    之上訴判決者，得以判決違背法令為理由，向高等法院提起上訴。是被告向高等
    法院提起上訴，應以高等軍事法院宣告有期徒刑之上訴判決，違背法令為理由，
    係屬法定要件，如果上訴狀並未依據卷內訴訟資料，具體指摘原判決不適用何種
    法則或如何適用不當，或所指原判決之不法情事，顯與法律規定得為向高等法院
    提起上訴理由之違法情形不相適合時，均應認其上訴違背法律上之程式，予以駁
    回。
二、本件原判決綜合調查證據之結果，撤銷第一審不當之判決，論處上訴人即被告甲
    ○反抗長官命令及公然侮辱上官罪刑，已詳敘認定犯罪事實所憑證據及認定之理
    由，並以上訴人所辯係卸責之詞，不足採信予以指駁，從形式上觀察，並無任何
    違背法令之處。上訴人上訴意旨稱：伊未聽見連長命伊參加兵器訓練，何來抗命
    ？副排長率五、六名士兵押伊前往禁閉室途中，將伊推倒在地，頭部被按在地面
    ，伊罵五、六名士兵為虎作倀，是垃圾，並非罵黃中士，亦無罵三字經或吐口水
    云云，係就原判決已詳為論斷與說明之事項，再為事實之爭執，殊非適法之第三
    審上訴理由。又上訴人辯稱因遭老兵欺侮，心生怨氣，又遭連長撤銷支援伙房工
    作，心理受到很大壓力，致呈現心神耗弱程度等語；惟上訴人於偵查中經軍事檢
    察官送請國軍高雄總醫院精神鑑定結果，認上訴人自小情緒變化大，衝動常逃學
    逃家，常與人衝突無法遵守社會規範，患有反社會人格疾患。案發當時及前一日
    與後一日並無精神病症或意識障礙，以致認知及現實判斷能力或自我控制能力受
    損，故無心神喪失或精神耗弱現象，有該院八十八牛年九月二十三日（八八）濟
    世二字第五九九一號函附精神鑑定報告書一份附卷可稽，且上訴人於原審時亦自
    承「（你當時精神狀況如何？）當時是情緒較激動，精神狀況良好。」（見原審
    卷第四五頁），顯見上訴人當時意識清醒，無精神耗弱或心神喪失之情形，不得
    據以減輕刑責之藉口。上訴人未依卷內訴訟資料，具體指摘原判決不適用何種法
    則或如何適用不當，仍執陳詞，而為事實之爭辯，並對原審採證認事之職權，任
    意指摘，核與法律規定得為第三審上訴理由之違法情形不符，其上訴為違背法律
    上之程式，應予駁回
三、據上論結，應依軍事審判決第二百零六條第一項、刑事訴訟法第三百九十五條前
    段，判決如主文。
中    華    民    國     八十九     年       七       月      十七      日
                              臺灣高等法院高雄分院刑事第一庭
                                  審判長法官  翁慶珍
                                        法官  李春昌
                                        法官  周賢銳
右正本證明與原本無異。
不得再上訴。
                                      書記官  黃琳群
中    華    民    國     八十九     年       七       月      十九      日
                                                                        Ｋ


司法院資訊處製作；財團法人民間司法改革基金會備份。
